臺灣板橋地方法院交通事件裁定　　　　　　　　　九十一年度交聲字第一七八二號
　　原處分機關　交通部公路總局臺北區監理所
　　異議人　即
　　受　處分人　甲○○○○業有限公司
　　　　　　　　臺北縣樹林市○.
　　代　表　人　乙○○　住臺北.
右列受處分人因違反道路交通管理處罰條例案件，對於交通部公路總局臺北區監理所
中華民國九十一年四月二十九日所為之處分（原處分案號：北監五字第裁四○─Ａ0
0000000號），聲明異議，本院裁定如左：
    主  文
異議駁回。
    理  由
一、聲明異議意旨如附件。
二、按汽車駕駛人，爭道行駛，任意駛出邊線，或任意跨越兩條車道行駛者，處新臺
    幣六百元以上一千八百元以下罰鍰，道路交通管理處罰條例第四十五條第十二款
    定有明文。
三、查本件受處分人即異議人甲○○○○業有限公司所有之車號ＨＷ─一三七三號自
    用一般小客車，於八十九年八月三十一日七時一分許，在臺北市○○○路○段，
    因有「跨越雙白線行駛」之違規，經臺北市政府警察局萬華分局以受處分人違反
    道路交通管理處罰條例第四十五條第十二款規定逕行照相舉發；嗣經異議人向原
    處分機關提出申訴，原處分機關調查結果仍認異議人違規事實明確，乃依道路交
    通管理處罰條例第四十五條第十二款規定，於九十一年四月二十九日裁處異議人
    罰鍰一千八百元，此亦有交通部公路總局臺北區監理所北監五字第裁四○─Ａ0
    0000000號違反道路交通管理事件裁決書一紙在卷可憑；且異議人亦不否
    認其有前述之事實，此亦有異議人之聲明異議狀附卷可稽；是異議人有於道路上
    跨越雙白線之事實，應堪認定。惟異議人辯稱：當時該路段上並非雙白線，故無
    任何違規可言等云云；經查：本件據舉發員警邱豐麟所述：「於八十九年八月三
    十一日七時一分於臺北市○○○路、和平西路口跨越雙白線違規行駛（當時標線
    為雙白線無誤），經相片採證相當明確，與申訴內容不符（該處並非西園路、和
    平西路口，且違規時間距今二年，違規行為以當時之標誌、標線為取締依據），
    ‧‧‧‧」等語綦詳，此有臺北市政府警察局萬華分局北市警萬分交字第○九一
    六二七一三九○○號書函在卷可稽，是異議人有在劃有雙白線之道路上任意跨越
    之事實甚為明確，其上開辯解，顯係事後卸責之詞，尚無可採。綜上所述，原處
    分機關據以援引首揭規定，予以裁處並無不當，本件異議為無理由，應予駁回。
四、據上論斷，應依道路交通案件處理辦法第十九條，裁定如主文。
中      華      民      國    九十一    年      十二      月   二十六   日
                                    臺灣板橋地方法院交通法庭
                                        法  官  黃  惠  瑛
右正本證明與原本無異。
如不服本裁定，應於裁定送達後五日內，向本院提出抗告狀。
                                        書記官  王  治  華
中      華      民      國    九十一    年      十二      月   二十六   日
